Archives photographiques conservées dans le département de Seine-Maritime (76)
Direction des Archives de France
Département de Seine-Maritime (76)
photographie
- Collections des Archives départementales de Seine-Maritime
  - Documents iconographiques isolés de format inférieur à 24 x 30 cm des Archives départementales de Seine-Maritime, 1850 - 1990; 2 Fi; < 240 x 300; Tirage papier ancien et moderne; Carte postale ancienne, carte postale moderne
    Achat et don
    Accès libre
    Logiciel documentaire Clara
    Sous-série cloturée depuis 2000 comprenant des cartes postales et photographies isolées entrées avant 2001. Quelques photographies ont été réalisées par le photographe des Archives.
    Seine-Maritime (département); architecture
  - Négatifs isolés des Archives départementales de Seine-Maritime, 1950 - 2000; 3 Fi; Film souple; Noir et blanc, couleur
    Don
    Accès interdit ou soumis à autorisation
    Fichier manuel sur papier, qui ne couvre pas totalement la sous-série
    Sous-série cloturée depuis 2000 comprenant des négatifs photographiques isolés. La plupart des clichés ont été réalisés par le photographe des Archives.
    Seine-Maritime (département); architecture; personnalité
  - Diapositives isolées des Archives départementales de Seine-Maritime, 1960 - 1990; 4 Fi; Diapositive; Noir et blanc, couleur
    Sous-série cloturée depuis 2000 des diapositives isolées. La plupart des diapositives ont été réalisées par le photographe des Archives.
  - Fonds de la Commission départementale des Antiquités, 1850 - 1930; 6 Fi; Seine-maritime. Commission départementale des Antiquités; Tirage papier ancien et moderne; Carte postale ancienne (10 albums)
    Diapositives et microfilm
    Don, 1880 - 1930
    Albums de dessins et gravures de la Commission départementale des Antiquités, Inventaire détaillé, 1991, 40 pages repris dans le logiciel documentaire Clara
    Voir les versements complémentaires de ce service en série W
    Ensemble composé de 10 albums et plusieurs boîtes de photographies, calques et gravures ayant servi à illustrer les travaux de la Commission départementale des Antiquités.
    France; Haute-Normandie (région administrative); architecture; patrimoine culturel; objet d'art
  - Collection de cartes postales sur Le Havre, 1900; 9 Fi; Carte postale ancienne
    Collection anonyme de cartes postales anciennes sur Le Havre et ses environs.
    Le Havre (Seine-Maritime); architecture; vie quotidienne
  - Clichés du Journal de Rouen et du Petit Normand, 1928 - 1944; 10 Fi; Journal de Rouen; Journal Le Petit Normand; Plaque de verre
    Fonds non classé
    Don, 1965 - 1966
    Ensemble de clichés photographiques sur plaques de verre négatives et positives du Journal de Rouen et du Petit Normand, donnés par la famille Lafond.
    Rouen (Seine-Maritime); presse; société
  - Fonds Eudes, 1920 - 1950; 11 Fi; Eudes, Robert; 8 740; Plaque de verre, film souple; Plaque de verre
    Achat, 1966
    Clichés sur verre et négatifs réalisés par Robert Eudes.
    Haute-Normandie (région administrative); Rouen (Seine-Maritime); étranger; vie religieuse; artiste; ministre du culte; catholicisme
  - Clichés Quennedey, 1920; 13 Fi; Quennedey (Commandant); 530; Plaque de verre
    Des tirages de ces clichés sont cotés en sous-série 14 Fi
    Dépôt avec clauses pour l'exploitation des images, 1966
    Ensemble d'environ 530 clichés sur verre du Commandant Quennedey, concernant des exemples d'architecture civile et religieuse dans l'agglomération rouennaise, à Paris et dans d'autres provinces françaises que la Normandie.
    France; Rouen (Seine-Maritime); Paris (département et ville); architecture
  - Photographies Quennedey, 1920; 14 Fi; Seine-Maritime. Archives départementales; Tirage papier ancien
    Plaques de verre originales cotées en sous-série 13 Fi
    Les tirages ont été réalisés par le laboratoire photographique des Archives à partir des clichés sur verre conservés en 13 Fi
    Epreuves photographiques réalisées à partir des clichés sur verre conservés dans la sous-série 13 Fi.
    Rouen (Seine-Maritime); Bihorel (Seine-Maritime); Canteleu (Seine-Maritime); Les Essarts (Seine-Maritime); Mont-Saint-Aignan (Seine-Maritime); Oissel (Seine-Maritime); La Vaupalière (Seine-Maritime); Saint-Martin-du-Vivier (Seine-Maritime); Quennedey (commandant); architecture; musée; site
  - Clichés Vannier, 1900 - 1930; 15 Fi; Vannier, Georges; Plaque de verre; 180; Noir et blanc
    Don [ou après dépôt en 1966 par les filles de Georges Vannier], 1966
    Ensemble d'environ 180 clichés sur verre concernant des exemples d'architecture civile et religieuse dans l'agglomération rouennaise, réunis par Georges Vannier et déposés en 1966 aux Archives par ses filles.
    Rouen (Seine-Maritime); architecture
  - Galerie brayonne illustrée, 1900 - 1920; 16 Fi; Riden, C.; Carte postale ancienne (8 albums. Tirages collés sur papier très acide)
    Don, 1928
    Répertoire numérique dactylographié repris dans le logiciel documentaire Clara
    Le vocable de Galerie brayonne illustrée désigne huit albums de photographies, de dessins et de gravures sur le Pays de Bray offerts à la commission départementale des Antiquités.
    Bray, Pays de (France); architecture; vie quotidienne; arts plastiques
  - Fonds Tragin, 1970 - 2008; 17 Fi; Tragin, Didier; Tirage papier; Plusieurs centaines; Noir et blanc, couleur
    Bon état de conservation
    Classement chronologique
    Fonds ouvert. Entrée régulière (au fur et à mesure de nouveaux reportages).
    Don, 2006
    Accès sur rendez-vous auprès du responsable des fonds iconographiques
    Fonds donné par l'auteur des reportages
    Didier Tragin, photographe des ADSM et auteur de nombreux reportages à titre privé.
    Récolement sous Excel
    Manifestations culturelles et grands travaux d'urbanisme à Rouen.
    Rouen (Seine-Maritime); manifestation culturelle; travaux; urbanisme
  - Collection Germain de Montauzan, 1914 - 1931; 18 Fi; Germain de Montauzan; Plaque de verre
    Collection de clichés sur verre concernant la Première Guerre mondiale.
    Haute-Normandie (région administrative); France; guerre mondiale (1914-1918); opération militaire; transport aérien
  - Photographies de Rouen après les bombardements de 1940, 19 Fi; Tirage papier moderne; 300
    Don, 1967
    Ensemble d'environ 300 tirages photographiques provenant d'une collection anonyme et représentant les quartiers de Rouen touchés par les bombardements aériens de 1940 et 1944.
    Rouen (Seine-Maritime); architecture; bombardement; dommages de guerre
  - Collection Coutan, 1900 - 1930; 20 Fi; Coutan (Dr.); Carte postale ancienne
    Microfilm 16 mm avec recherche automatisée
    Don, 1966
    Collection de cartes postales antérieures à 1938, dite collection Coutan.
    Seine-Maritime (département); architecture; vie quotidienne
  - Fonds Lecerf, 1900 - 1940; 21 Fi; Lecerf; Plaque de verre, film souple au nitrate de cellulose; Noir et blanc; Plaque de verre, tirage papier ancien et moderne
    Nombre important de clichés sur verre cassés, négatifs souples dégradés, nitrate de cellulose
    Don, 1968
    Fichier dactylographié pour les clichés concernant Rouen, récolement sous Excel pour les épreuves
    Clichés sur verre, négatifs souples et épreuves réalisés pour les publications de l'imprimeur-éditeur Lecerf et représentant pour la plupart des monuments et objets d'art.
    Haute-Normandie (région administrative); architecture; vie quotidienne; objet d'art
  - Fonds Daniel Lavallée, 1920; 24 Fi; Lavallée, Daniel; Plaque de verre
    Don, 1969
    Daniel Lavallée, ancien conservateur du Musée de Martainville (76116 Martainville-Epreville).
    Récolement
    Clichés sur verre représentant des maisons anciennes donnés par Daniel Lavallée.
    Seine-Maritime (département); Musée de Martainville (Seine-Maritime); conservateur; architecture
  - Fonds Touflet, 1900 - 1925; 36 Fi; Touflet (Abbé); Plaque de verre; 391; 85 x 100
    Classement géographique
    Don de Madame Heulot, 2000
    L'Abbé Toufflet organisait des visites conférences sur le patrimoine régional.
    Répertoire numérique
    Patrimoine religieux régional et national.
    Rouen (Seine-Maritime); Seine-Maritime; France; Etranger; manifestation culturelle; patrimoine; édifice cultuel
  - Fonds Flamant, 1890 - 1945; 38 Fi; Flamant, Roland; Flamant, Eugène; Plaque de verre; Environ 500; 90 x 120
    Classement géographique et thématique
    Dépôt, 1998
    Accès sur autorisation du déposant
    Fonds légué par les auteurs à la mairie d'Etretat et déposé par celle-ci aux Archives départementales de Seine-Maritime.
    Les photographies ont été réalisées par Eugéne Flamant et son fils Roland dans le cadre de leur activité professionnelle.
    Vie quotidienne à Etretat de 1890 à 1945.
    Etretat (Seine-Maritime); hôpital militaire; guerre mondiale (1914-1918); guerre mondiale (1939-1945); vie quotidienne
  - Fonds Ellebé, 1949 - 1980; 39 Fi; Lefebvre, Bernard; Film souple; Noir et blanc, couleur; Tirage papier
    Etat de conservation inégal. Certains négatifs sont dégradés.
    Classement chronologique et thématique
    Achat, 2000
    Fonds vendu aux Archives départementales de Seine-Maritime après le décès de l'épouse du photographe.
    Les reportages ont été réalisés par Bernard Lefevbre et ses employés dans le cadre d'une activité professionnelle.
    Carnet de commande détaillé établi par le producteur et saisi sous Excel par les Archives départementales de Seine-Maritime.
    Activité économique, commerciale et culturelle, grands chantiers de la reconstruction et cérémonies familiales à Rouen de 1950 à 1980.
    Rouen (Seine-Maritime); reconstruction; événement; vie économique; commerce; manifestation culturelle
  - Fonds Gaspérini, [1900 - 1930]; 40 Fi; Gaspérini, Alain; Plaque de verre; 116; 90 x 120
    Don, 2001
    Collection conservée par Alain Gaspérini.
    Rouen, patrimoine monumental; Seine.
    Rouen (Seine-Maritime); Seine (fleuve, France); patrimoine; monument; fleuve
  - Photographies de Rouen après les bombardements de 1944, 42 Fi; Tirage papier; 28; Noir et blanc; 180 x 240
    Achat, 2002
    Fonds vendu aux Archives départementales de Seine-Maritime après le décès d'un collectionneur de la banlieue rouennaise.
    Les photographies ont été réalisées par un photographe professionnel probablement pour une publication de presse.
    Rouen et sa banlieue en ruines.
    Rouen (Seine-Maritime); guerre mondiale (1939-1945); ruine
  - Fonds Coty, 1954 - 1958; 44 Fi; Coty; Tirage papier (43 albums)
    Don, 2002
    Fonds donné par les descendants directs de René Coty.
    Les reportages ont été réalisés par le service de presse de l'Elysée.
    Manifestations officielles du président de la république en exercice de 1954 à 1958.
    Paris (France); Coty, René; manifestation officielle
  - Collection Hesse, [1900 - 1930]; 48 Fi; Mério (Chanoine)
    Fonds donné à Jean Hesse par un ecclésiastique rouennais.
    Jean Hesse a transmis une collection rassemblée par un ecclésiastique érudit qui organisait des visites guidées du Patrimoine monumental de Rouen et de la Normandie.
    Aucun instrument de recherche
    Patrimoine naturel, archéologique et monumental.
    Rouen (Seine-Maritime); patrimoine; archéologie; monument
  - Photographies du journal Paris-Normandie (édition du Havre), 1980 - 2000; 49 Fi; Paris-Normandie; Film souple; Noir et blanc, couleur; Tirage papier
    Classement thématique
    Dépôt
    Accès interdit
    Fonds déposé lors du changement de locaux de la rédaction havraise de Paris-Normandie, du Havre-Libre et du Havre-Presse.
    Agence de presse.
    Récolement sous excel
    Activité économique, commerciale et culturelle, vie politique locale au Havre et dans sa région de 1980 à 2000.
    Le Havre (Seine-Maritime); vie économique; commerce; manifestation culturelle; vie politique; vie locale
  - Epreuves photographiques couleur isolées (format supérieur à 24 x 30 cm), 1970 -; 55 Fi; Seine-Maritime. Archives départementales; Tirage papier; Couleur; > 240 x 300
    Fonds non classé. Rangé dans l'ordre d'entrée des documents.
    Fonds ouvert
    Achat et don, 2001 -
    Patrimoine naturel, archéologique et monumental de la Seine-Maritime.
    Seine-Maritime (département); patrimoine; archéologie; monument
  - Epreuves photographiques couleur isolées (format inférieur à 24 x 30 cm), 1970 -; 56 Fi; Seine-Maritime. Archives départementales; Tirage papier; Couleur; < 240 x 300
  - Epreuves photographiques noir et blanc (format supérieur à 24 x 30 cm), 1858 -; 57 Fi; Seine-Maritime. Archives départementales; Tirage papier; Noir et blanc; > 240 x 300
  - Epreuves photographiques noir et blanc isolées (format inférieur à 24 x 30 cm), 1880 -; 58 Fi; Seine-Maritime. Archives départementales; Tirage papier albuminé; 110; Noir et blanc; > 240 x 300
    Tableau d'indexation sous Excel
  - Albums de tirages photographiques isolés (format supérieur à 24 x 30 cm), 1880 -; 59 Fi; Seine-Maritime. Archives départementales; Tirage papier; > 240 x 300 (1 album)
    Accès sur rendez-vous auprès du responsable des fonds iconographiques.
    Pas d'instrument de recherche.
  - Albums de tirages photographiques isolés (format supérieur à 24 x 30 cm), 1880 -; 60 Fi; Seine-Maritime. Archives départementales; Tirage papier; < 240 x 300
    Pas d'instrument de recherche
  - Clichés sur verre isolés, 1890 -; 61 Fi; Seine-Maritime. Archives départementales; Film souple; 100
    Logiciel Clara
  - Cartes postales entrées depuis 2001, 1890 -; 64 Fi; Seine-Maritime. Archives départementales; Carte postale; 200; Noir et blanc, couleur
  - Fonds de Vaux de Folletier, 1900 - 1940; 74 Fi; Vaux de Foletier, François de; Tirage papier ancien et moderne; Carte postale ancienne (19 albums)
    Récolement sous Excel en cours
    Albums de photographies, cartes postales, cartes, plans, gravures, rassemblés par un ancien archiviste.
    architecture; vie quotidienne; art
  - Collection Lacombe, 1860 - 1870; 78 Fi; Lacombe; Reproduction argentique; 34; Noir et blanc
    Don, 1971
    Fichier dactylographié
    Reproductions de photographies de Rouen et de Bonsecours sous le Second Empire.
    Rouen (Seine-Maritime); architecture; Second Empire
  - Collection Herval, 1950 - 1960; 80 Fi; Herval, René; Tirage papier moderne; Noir et blanc (Albums)
    Fichier dactylographié qui ne permet la recherche que pour les photographies concernant le département de la Seine-Maritime
    Albums de tirages photographiques réalisés lors d'excursions et de voyages en France et à l'étranger entre 1925 et 1940.
    France; étranger; architecture; tourisme
  - Photographies Louvel, 1900; 81 Fi; Louvel; Tirage papier ancien
    M. Louvel, pharmacien à Elbeuf au début du XXe siècle.
    Photographies familiales de M. Louvel.
    Seine-Maritime (département); famille
  - Clichés Trottier, 1930; 86 Fi; 259; Plaque de verre
    Don, 1974
    Ensemble de 259 clichés sur verre composé en majorité de portraits.
    Haute-Normandie (région administrative); Paris (département et ville); site; tourisme; portrait
  - Clichés Bailly, 1900; 87 Fi; Bailly, Jean; Plaque de verre
    Epreuves photographiques cotées en 88 Fi
    Sous-fonds non classé
    Clichés sur verre du début du XXe siècle, représentant des églises et des objets d'art de Haute-Normandie.
    Haute-Normandie (région administrative); architecture; édifice cultuel; objet d'art; portrait; famille
  - Photographies Bailly, 1900; 88 Fi; Bailly, Jean; Tirage papier ancien
    Plaques de verre originales cotées en 87 Fi
    Don, 1983
    Epreuves photographiques obtenues pour certaines par tirage des clichés sur verre dans la sous-série 87 Fi et représentant des églises et des objets d'art de Haute-Normandie.
    Haute-Normandie (région administrative); architecture; édifice cultuel; objet d'art
  - Photographies aériennes de l'Institut géographique national (IGN), 1947; 89 Fi; Institut Géographique National (IGN); Tirage papier moderne
    Achat
    Tableau d'assemblage
    Voir les notices des fonds de l'I.G.N. conservés par les autres services
    Vues aériennes zénithales (verticales) de l'Institut géographique national (I.G.N.), 2, rue de Paris à Saint-Mandé (Val-de-Marne).
    Seine-Maritime (département); commune; vue aérienne
  - Collection Lemale, Vers 1900; 41 Fi; Lemale; Tirage papier ancien, tirage papier albuminé (Tirages albuminés collés sur carton de très mauvaise qualité)
    Tirages photographiques anciens de monuments de Rouen et du département de la Seine-Maritime.
    Seine-Maritime (département); Rouen (Seine-Maritime); site; architecture; patrimoine culturel; édifice cultuel; objet d'art
  - Collection Bretocq, 1940 - 1950; 90 Fi; Bretocq, Gabriel (abbé); Tirage papier moderne; Noir et blanc
    Plaques de verre originales conservées aux Archives départementales de l'Eure sous la cote 6 Fi
    Don, 1975
    Tirages photographiques concernant les monuments de Rouen réalisés à partir des clichés sur verre de l'abbé Gabriel Bretocq, prêtre, curé de Ménesqueville (Eure).
  - Photographies Bernard Legrand (épreuves), 1975; 93 Fi; Legrand, Bernard; Tirage papier moderne; Noir et blanc
    Bernard Legrand, photographe amateur et restaurateur d'objets d'art.
    Tirages photographiques réalisés en 1975 par Bernard Legrand, restaurateur d'objets d'art.
    Seine-Maritime (département); architecture; objet d'art; arts plastiques
  - Clichés Bernard Legrand, 1975; 94 Fi; Legrand, Bernard; Film souple; Noir et blanc
    Clichés réalisées en 1975 par Bernard Legrand, restaurateur d'objets d'art.
  - Fonds Ellebé, 1880 - 1922; 99 Fi; Avenel, Witz; Tirage papier ancien
    Don, 1987
    Tirages photographiques anciens concernant l'architecture religieuse, la vie locale et les bateaux dans l'agglomération rouennaise et ses environs.
    Rouen (Seine-Maritime); Ellebé; architecture; édifice cultuel; vie quotidienne; commune; navire
  - Photothèque aérienne de la Documentation française, 1977; 100 Fi; Documentation française; Film souple; Noir et blanc; Tirage papier moderne
    Achat, 1978
    Accès libre pour les épreuves
    Accès interdit pour les négatifs
    Interphotothèque, n° 35: Reportage aérien, Haute Normandie, mai 1978, 42 pages
    Ensemble de clichés et de tirages réalisés par la Documentation Française en 1977, dans le cadre d'Interphotothèque.
    Seine-Maritime (département); Eure (département); site
  - Photothèque aérienne de la Documentation française (diapositives), 1977; 101 Fi; Documentation française; Diapositive; Couleur
    Duplicata de diapositives
    Interphotothèque, n° 35 :Reportage aérien, Haute Normandie, mai 1978, 42 pages
    Ensemble de diapositives réalisées par le Documentation Française en 1977, dans le cadre d' Interphotothèque.
  - Photothèque aérienne de la Documentation française (tirages 13 x 18 cm), 1977; 102 Fi; Documentation française; Tirage papier moderne; Noir et blanc; 130 x 180
    Ensemble de tirages photographiques au format 13 x 18 cm, réalisés par le Documentation française en 1977, dans le cadre d' Interphotothèque.
  - Photographies aériennes Roger Henrard, 1948 - 1972; 106 Fi; Henrard, Roger (photographe); Tirage papier moderne; Noir et blanc
    Voir les notices des fonds Henrard conservés par les autres services d'archives
    Photographies aériennes obliques réalisées entre 1948 et 1972 par Roger Henrard, fondateur de la "Société d'exploitation de la Photographie aérienne Roger Henrard", acquises par le département de la Seine-Maritime en 1978.
    Seine-Maritime (département); Société d'exploitation de la photographie aérienne Roger Henrard; commune
  - Clichés Rigondet, 1920; 107 Fi; Rigondet; 453; Plaque de verre
    Achat, 1972
    Collection Lebouc, répertoire numérique, 1991, 9 pages
    Ensemble de 453 clichés sur verre illustrant principalement l'agglomération rouennaise entre 1900 et 1914.
    Rouen (Seine-Maritime); architecture; agglomération urbaine
  - Fonds Prod'homme, 1930 - 1970; 153 Fi; Tirage papier moderne; Noir et blanc
    Tirages photographiques réalisés par des photographes ayant travaillé pour le compte des entreprises Chouard et Morillon-Corvol à Rouen.
    Rouen (Seine-Maritime); Chouard et Morillon-Corvol; travaux d'utilité publique
  - Photographies Marie-Hélène Delpeuch, 1978; 154 Fi; Delpeuch-Joly, Marie-Hélène; Film souple
    Dépôt, 1980
    Accès soumis à autorisation
    Répertoire numérique dactylographié
    Ensemble de photographies réalisées par Marie-Hélène Delpeuch dans le cadre de sa thèse de l'École nationale des Chartes sur l'architecture religieuse dans le Pays de Caux aux XVe et XVIe siècles.
    Caux, Pays de (Seine-Maritime); architecture; édifice cultuel; recherche scientifique
  - Clichés Lucien Levrat, 1930 - 1935; 155 Fi; Levrat, Lucien; Plaque de verre
    Don, 1973
    Lucien Levrat, président du Photo-club rouennais.
    Ensemble de clichés sur verre de Lucien Levrat vers 1930.
    Dieppe (Seine-Maritime); Rouen (Seine-Maritime); Seine (fleuve); Eure (département); Charcot (commandant); commune; architecture; personnalité
  - Fonds Chesneau, 1890 - 1920; 157 Fi; Chesneau, Louis; Panthou, Paul; Plaque de verre; Plaque de verre, tirage papier albuminé
    Une partie des clichés a été endommagée lors d'un dégat des eaux ancien
    Ce dépôt ne concerne qu'un tiers du fonds, d'autres clichés sont susceptibles de faire l'objet d'un don
    Dépôt avec clauses pour l'exploitation des images, 1983
    Clichés sur verre et tirages photographiques réalisés par Louis Chesneau et Paul Panthou photographes amateurs entre 1895 et 1920.
    France; Seine-Maritime (département); Rouen (Seine-Maritime); étranger; Aymes; commune; architecture; guerre mondiale (1914-1918); association
  - Clichés sur verre, 1860 - 1920; 158 Fi; Avenel; Witz; Plaque de verre; 300
    Collection non classée
    Achat, 1987
    Ensemble de clichés sur verre réalisés dans l'agglomération rouennaise vers 1900.
    Rouen (Seine-Maritime); commune; transport; vie religieuse; architecture
  - Collection Pelay, 1900; 159 Fi; Poussin (abbé); Merio, A.; Plaque de verre
    Répertoire numérique, 1992 (ne couvre pas l'ensemble du fonds)
    Collection de clichés sur verre concernant essentiellement l'architecture religieuse de la France vers 1900.
    Seine-Maritime (département); France; étranger; Pelay; architecture; portrait
  - Photographies Normandie-Sport, 1930 - 1940; 160 Fi; Tirage papier moderne; Noir et blanc
    Ensemble d'épreuves de photographies de presse réalisées lors de compétitions sportives dans les années 1930-1940.
    Seine-Maritime (département); manifestation sportive; discipline sportive
  - Photographies Senille, 1920; 161 Fi; Tirage papier ancien; 105
    Don, 1979
    Ensemble de 105 photographies sur le sport à Rouen vers 1920.
    Rouen (Seine-Maritime); sport; manifestation sportive
  - Photographies familiales et touristiques, 1930; 162 Fi; Tirage papier moderne (Albums)
    Don, 1980
    Albums de photographies familiales et touristique d'origine inconnue.
    France; Aymes (famille); tourisme; famille
  - Fonds Sigaut et de La Grandière, 1897 - 1902; 163 Fi; Sigaut; Grandière, de la; 31; Plaque de verre; Tirage papier ancien
    Photographies (tirages et clichés sur verre) prises vers 1900 par M. Sigaut, industriel, lors de ses déplacements à Rouen puis par son successeur M. de La Grandière.
  - Album normand d'A Beaucousin, 1900; 174 Fi; Beaucousin, A.; Tirage papier ancien (1 album)
    A.Beaucousin, érudit local, historien d'Yvetot.
    Album de gravures et de photographies concernant l'architecture civile et religieuse, l'héraldique et le Pays de Caux.
    Caux, Pays de (Seine-Maritime); architecture; patrimoine culturel; édifice cultuel
  - Album Bergoin, Non précisées; 176 Fi; Bergoin; Tirage papier; Noir et blanc (1 album)
    Mr Bergoin, photographe professionnel à Fécamp.